# 是否要确认商誉

提问人：accacc1996 时间：2020-10-21 21:52:34
陈老师：您好！请教您一个问题。甲公司向非关联方乙上市公司增发股票，从而取得了乙公司控制权（乙公司原股东丧失控制权），请问：甲公司取得乙公司控制权是否属于非同一控制，甲公司是否要确认商誉？（例如上市公司300344 就发生了这样的业务，控制权被转移）。给您添麻烦了，谢谢！

回答人：chenyiwei
这种情况下，既然被收购的上市公司构成业务，此时甲公司作为乙公司的控股股东，应按非同一控制下合并处理，需要确认商誉。由于乙公司是上市公司，增发股票的价格以近期市价为基础确定，可能会导致商誉金额较大，这是由于增发价格中包含了“壳资源价值”被并入商誉所导致的。